臺灣臺中地方法院民事判決　　　　　　　100年度訴字第993號
　　原　　　告　A女代號：0.
　　訴訟代理人　趙文豪
　　被　　　告　羅璟光
　　訴訟代理人　廖志祥　律師
上列當事人間損害賠償事件，原告提起刑事附帶民事訴訟之損害
賠償事件，經本院刑事庭裁定移送(100年度附民字第 44號)，本
院於民國100年6月15日言詞辯論終結，判決如下：
    主      文
被告應給付原告新臺幣捌拾萬元，及自民國100年1月27日起至清
償日止，按週年利率百分之五計算之利息。
原告其餘之訴駁回。
本判決第一項於原告以新臺幣貳拾柒萬元為被告供擔保後，得為
假執行。但被告以新臺幣捌拾萬元為原告預供擔保，得免為假執
行。
原告其餘假執行之聲請駁回。
    事實及理由
甲、程序方面：
    被告經合法通知，無正當理由未於最後言詞辯論期日到場，
    核無民事訴訟法第 386條所列各款情形，爰依原告之聲請，
    由其一造辯論而為判決。
乙、實體方面：
壹、原告主張： 
一、被告於民國（下同）99年1月9日上午 7時許，在臺中市○○
    路○段上之神采飛揚歡唱三百KTV，將業已泥醉之原告，強行
    帶往位於臺中市○○路○段 2號之香奈兒休閒旅館607號房內
    ，並於同日 8時許，竟對不勝酒力而已泥醉至不能抗拒之原
    告，為性器接合之性交行為。而被告所涉嫌上開妨害性自主
    案件，鈞院以99年度訴字第2923號判處被告有期徒刑 3年10
    。核被告所為，業已不法侵害原告之自由、貞操等，致使原
    告受有損害，原告爰依民法第195條第1項規定，請求被告賠
    償原告新臺幣（下同）1,200,000元之精神損害。
二、對被告抗辯之陳述：
    在酒店時，被告將原告訴訟代理人即原告之老闆趙文豪叫上
    去並毆打，當時被告要把原告帶出去，要原告訴訟代理人趙
    文豪當作沒看到。被告透過店家即訴外人吳振名打電話給原
    告訴訟代理人趙文豪，吳振名在電話中先打電話詢問原告訴
    訟代理人趙文豪原告有無做性交易，原告訴訟代理人趙文豪
    表示沒有，只是單純陪酒，後來又再來電詢問原告訴訟代理
    人趙文豪是否可以帶原告出去，仍是回答不行。最後快要結
    束的時候，把原告訴訟代理人趙文豪叫上去，店家打電話給
    原告訴訟代理人趙文豪表示原告有一些事，叫原告訴訟代理
    人趙文豪上去，被告確實是硬要把原告帶出場。
三、並聲明：
  (一)被告應賠償原告 1,200,000元，並自起訴狀繕本送達之翌日
    即100年1月27日起至清償日止，按年利率百分之五計算之利
    息。
  (二)前項判決請准供擔保宣告假執行。
  (三)訴訟費用由被告負擔。
貳、被告未於最後言詞辯論期日到場，惟據其100年5月11日答辯
    狀聲明、陳述如下：
一、參照最高法院48年台上字第713號判例意旨，刑事訴訟法第5
    04條所謂，應以刑事判決所認定之事實為據者，係指附帶民
    事訴訟之判決而言，如附帶民事訴訟經送於民事庭後，即為
    獨立民事訴訟，其裁判不受刑事判決認定事實之拘束；再參
    照43年台上字第95號裁判意旨，附帶民事訴訟經移送民事庭
    後，即屬獨立民事訴訟，其移送後之訴訟程序，應適用民事
    訴訟法，刑事訴訟所調查之證據，及刑事訴訟判決所認定之
    事實，並非當然有拘束民事訴訟之效力。
二、原告係原告訴訟代理人趙文豪開設之佳麗傳播公司旗下小姐
    ，花名「唯一」，從事特種行業，於99年1月9日凌晨三時左
    右，經被告委請店家聯絡原告訴訟代理人趙文豪搭載原告前
    往位於臺中市○○路○段92號4樓之神采飛揚歡唱三百KTV陪
    同被告及其友人飲酒助興。於包箱內飲酒期間，被告曾詢問
    原告是否願意以 6,000元代價外出從事性交易，經原告應允
    後，約於當日早上 7點多左右，被告即偕同證人陳信甫開車
    搭載原告一同前往位於臺中市○○路○段2號之香奈兒休閒旅
    館 607號房內從事性交易；期間原告均出於自由意願隨行，
    被告均無任何施強暴、脅迫之行為。證人陳信甫於鈞院刑事
    庭審理時即具結證稱：「後來要離開時，在櫃臺時，有說要
    買這個小姐時間買到拉，拉就是買到最後意思。」、「（問
    ：從四樓到一樓羅璟光還有小姐下去的先後順序？）我不知
    道，我那時在車駕駛座，他們就上車，羅璟光和唯一就上車
    。」、「（問：小姐如何上車？有無人拉她或攙扶？）沒有
    ，羅璟光坐前面，小姐自己開後車門做後面。」、「進去時
    ，唯一走第一個，羅璟光走第二個，我走最後，我進去時，
    他們二個已經在裡面，小姐已經把棉被蓋著趴坐在羅璟光身
    上，偶爾有跟我們插話。」等語，足證原告當日確曾應允被
    告「出場」從事性交易。
三、至於原告於鈞院刑事庭時辯稱事發當日業已泥醉而不省人事
    ，然於刑事庭審理交互詰問時卻證稱：「問：（在99年 1月
    10日警詢時，你有說到羅璟光把當時沒有戴保險套這件事情
    ，是否正確？）正確，因為我感覺得出來。」、「（問：有
    無戴保險套如何感覺得出來？）我感覺得出來」等語，足佐
    原告事發當日確實意識清楚，倘若如其所辯稱業已泥醉云云
    ，何以對於與被告性交時，被告有無戴保險套等細微情況均
    可知悉？倘若原告非自願與被告為性交，何以於進入汽車旅
    館及離開時，不向櫃臺人員呼喊求救？足證原告主張因泥醉
    而遭被告性侵害云云，與常情不符合，亦不實在，被告確實
    無原告主張妨害性自主之侵權行為。
四、退步言，倘鈞院認被告有趁原告泥醉之際為性交之行為，然
    兩造性交過程，被告對原告均無任何傷害或強迫之強況，與
    一般強制性交行為所造成被害人身體及精神上之傷害程度迥
    異，遑論原告本身係從事特種行業。從而原告請求被告應賠
    償之精神賠償，實屬過高，而應予減輕。
五、並聲明：
  (一)原告之訴駁回。
  (二)如受不利判決，願供擔保請准宣告免為假執行。
  (三)訴訟費用由原告負擔。
、得心證之理由：
一、按刑事訴訟判決所認定之事實，固非當然有拘束民事訴訟判
    決之效力，但民事法院調查刑事訴訟原有之證據，而斟酌其
    結果以判斷事實之真偽，並於判決內記明其得心證之理由，
    即非法所不許（參最高法院67年台上字第2674號及49年台上
    字第 929號判例意旨），是本院自得調查刑事訴訟中原有之
    證據，斟酌其結果以判斷其事實，合先敘明。
二、查，被告基於剝奪他人行動自由及乘機性交之犯意，於99年
    1月9日上午7時多左右將行離去該神采飛揚歡唱三百KTV之際
    ，推由其同行友人中某一不詳年籍而同具上開剝奪他人行動
    自由之成年男子將業已泥醉之原告 A女自神采飛揚歡唱三百
    KTV大廳強押下樓及上車， 再由早已下樓等候搭載被告而不
    知上情之陳信甫駕車搭載A女與被告同至位於臺中市○○路○
    段2號之香奈兒休閒旅館607號房內，而以上開強暴之非法方
    式，剝奪原告之行動自由，其後羅璟光遂在陳信甫先行離去
    後，於當日上午 8時許左右，在上開汽車旅館房間內，對不
    勝酒力業已泥醉至不能抗拒之原告為性器接合之性交行為，
    而對原告乘機性交一次。嗣於原告清醒後，發現已遭被告乘
    機性交，遂央求被告讓其離去，然被告仍不讓原告離開，迨
    至同日上午11時許，被告方讓原告自行離去，而剝奪原告之
    行動自由約達 3小時之久。斯時原告遂先行至該旅館櫃臺，
    向當時值班之組長哭訴求救並借用電話，而撥打電話向其友
    人B女告知其即將返家，並請B女代為等候以便支付其搭載計
    程車返家之費用。嗣原告返家後，經其友人 B女詢問後，始
    告以上情，其後方在趙文豪及 B女之陪同下，前往醫院驗傷
    及報警處理，而循線查獲上情。而被告所為上開犯行業經臺
    中地方法院檢察署以99年度偵字第6883號偵查案件提起公訴
    ，並經本院另案刑事庭以99年度訴字第2923號刑事判決判處
    被告有期徒刑 3年10月在案等情，此有本院上開刑事判決書
    在卷可憑，且經調閱前開刑事卷宗查核屬實。
三、被告雖以於包箱內飲酒期間，被告曾詢問原告是否願意以6,
    000元代價外出從事性交易，經原告應允後，約於當日早上7
    點多左右，被告即偕同證人陳信甫開車搭載原告一同前往位
    於臺中市○○路○段2號之香奈兒休閒旅館 607號房內從事性
    交易；期間原告均出於自由意願隨行，被告均無任何施強暴
    、脅迫之行為等情置辯。經查：
  (一)被告前於警詢中乃供述：「當時我有帶小姐花名唯一（指原
    告）出場休息。出場費用為六千元，與花名唯一小姐約定出
    場，我並告訴店家綽號阿名男子說我要帶唯一小姐出場發生
    性關係。我們在臺中市○區○○路上一段二號香奈兒汽車旅
    館發生性行為一次，當時我們二人只有二、三分醉意。我喝
    半杯威士忌酒， A女跟我喝一樣的威士忌酒喝不到半杯，在
    神采飛揚店內共有五人在場喝酒。」等情（詳見臺中市警察
    局警詢案卷第3至4頁）；另於偵查中則陳稱：「當天我跟唯
    一講好我從凌晨二點多買到早上七點下班後去旅館性交易的
    費用，共一萬一千元或一萬二千元，平時小姐的坐檯費應該
    是一個小時一千元。…（問：為何在警詢中說是要花六千元
    買唯一出場？）六千元是只有針對唯一的出場費，另外唯一
    買到拉是一萬二千元，當天全部總共花費二萬五、六千元左
    右，錢是付給阿名。」（臺灣臺中地方法院檢察署99年度偵
    字第6883號偵查卷99年 5月18日偵訊筆錄第35頁）等情；然
    於本院刑事庭行準備程序中復改稱：「性交完後， A女先走
    ，她十一點多離開…我付了一千一百元即休息八百元，續一
    小時三百元。那天買單時我付了六千元，即向神采飛揚老闆
    付了六千元，這是包含買到 A女下班，買了將近五個小時。
    性交易費用是另外約好要付六千元，是口頭上在包廂裡面約
    好，性交後A女趕著要走，她連洗澡都沒有洗就走了。她十
    一點要走時，也沒有跟我拿錢，因為她趕著要走，六千元口
    頭上是要付給老闆，我們口頭上約好時，老闆不在，是在包
    廂內直接跟 A女講好。她老闆沒有留下電話，她老闆沒有載
    她去， A女是我載她去的，我想說隔天再問老闆怎麼給錢。
    我要付錢時，就已經是強姦案了。」等情（本院99年度訴字
    第2923號刑事案卷第29頁），已可見被告對於當日是否確與
    原告談妥離開神采飛揚店家後從事性交易之代價為何，又當
    日究支付神采飛揚店家老闆吳振名多少費用，是否包含該性
    交易代價，及事後有無支付該筆性交易費用、如何支付及支
    付予何人等情，前後所述具有顯著差異，已核非無疑；倘再
    參以證人即搭載被告及原告至汽車旅館之陳信甫前於警詢及
    本院審理中證稱：「當時是羅璟光買單。有載去汽車旅館，
    幾號房不記得。當時他們二人有七、八分醉意。我們（五、
    六人，包含羅璟光）與小姐在神采飛揚店家約喝三瓶洋酒。
    …性交易代價或出場費如何我不知道。」（臺中市警察局案
    卷第26至29頁）及「（問：當天有無聽到羅璟光要買唯一出
    場？）要離開時，在櫃台，有說要買這個小姐時間買到拉，
    拉就是買到最後的意思。」（本院99年度訴字第2923號刑事
    案卷第72頁背面）等情，更見被告辯稱伊曾向神采飛揚店家
    阿名支付原告之出場費（買到拉即終點）及性交易費用，且
    伊與原告在神采飛揚時均僅各喝洋酒威士忌半杯或不到半杯
    ，至汽車旅館時均為二、三分醉意云云，顯非屬實。從而，
    足見被告辯稱伊與原告早已私自談好從事性交易之代價為六
    千元，故當日與原告至汽車旅館從事性交易係經原告同意所
    為云云，已非可信。蓋因倘若被告所稱原告係私下自願與伊
    至汽車旅館內從事性交易，並可領得代價六千元等情為真，
    則原告事後焉有匆忙離開該汽車旅館，竟未向被告拿取該性
    交易代價之可能。再查，證人即神采飛揚店家之老闆吳振名
    於本院審理中雖曾證稱：（問：當天唯一坐檯時，他偵查中
    稱，當天是羅璟光買到早上七點，唯一當天有無說要陪羅璟
    光吃早餐？）因為中間有換小姐，我有進去，有聽到，唯一
    跟羅璟光說要叫羅璟光買到早上七點，因為七點下班，會陪
    他去吃早餐之後，再回家睡覺。那時七點多，打給趙先生過
    來載他們小姐回去，也是要讓他們領錢。…羅璟光、唯一他
    們坐電梯下去，我們店裡只有營業到上午七點，我們是提供
    場所給他們唱歌，小姐不是我們的小姐。他們如何下去，我
    不太記得了。唯一也是走電梯，自己可以走。因為我們大廳
    離電梯很近，不會很遠。我有在現場，我有看到唯一自己走
    進電梯。…A女及B女有在大廳，是坐在大廳，沒有被壓著。
    （提示偵卷第60頁，問：你剛才說唯一不用人家攙扶，是自
    己走進電梯的？但於偵查中說小姐喝醉了，要人家攙扶？）
    那是在包廂喝醉了，讓人家攙扶，但他們在大廳有段時間，
    時間到了，我們要把他們叫出來大廳。小姐在大廳有休息一
    下子，應該是有比較清醒一點，就跟他們家的小姐一起走下
    去。（問：唯一是否自己走出電梯？）他跟他的同事二人手
    牽著手走。…（問：趙文豪是否沒有跟小姐他們一起走？）
    應該是沒有。…大廳很大，有小姐、趙文豪，又有羅璟光的
    朋友，我把羅璟光的一些朋友拉到樓下，我又上來，那時應
    該已經打完了，我說麻煩他們有什麼事情到一樓。我印象中
    小姐跟他的同事一起離開的，是不是跟羅璟光一起離開的，
    我記不清楚，但確定不是跟趙文豪離開的，我記得是二個女
    生一起離開的。趙文豪已經受傷蹲在地上，喘氣喘不過來，
    他可能叫小姐先到他車上等吧，我不知道為何小姐會先走。
    」等情在卷；然此既與其前於警詢及偵查中證述：「當日約
    六、七時我有打電話給趙文豪，告訴他請他載小姐回去，我
    沒有問他出場的事情。九十九年一月九日上午七時左右，我
    看到 A女躺在大廳的沙發椅上，趙文豪到現場後，就跟羅璟
    光及他的朋友在大廳拉扯，我就從中協調，羅璟光的朋友就
    出手打趙文豪，我就上前將他們隔開，但他們人太多，趙文
    豪還是被拉到廁所打，我一直勸阻，後來我將羅璟光他朋友
    帶到一樓，羅璟光在一樓等他朋友，我看到趙文豪帶同A 女
    及B女下樓，在一樓遇到羅璟光，A女就被羅璟光一行人拉上
    車帶走。（問：你是否有在媒介小姐從事出場服務？）沒有
    。」（99年 1月20日警詢筆錄，附於臺中市警察局案卷第30
    頁至第31頁）及「我與羅璟光認識二年，交情普通，與趙文
    豪認識不到半年，沒有私交。…（問：之前在警局作的筆錄
    說的都實在嗎？）是。（問：趙文豪到場時，是否有因為客
    人要求出場是事情，造成衝突？）因為當時小姐酒醉了，也
    沒有願意也沒有不願意，當天是羅璟光買到早上七點，那個
    小姐本來說要陪羅璟光他們去吃早餐，所以客人就跟趙文豪
    在爭執這件事情，沒有出場這回事。（問：既然如此後來雙
    方會發生衝突？）就是因為這件事，因為趙文豪要帶小姐回
    去，小寶跟趙文豪就在我們四樓大廳發生拉扯…（問：當天
    趙文豪所屬傳播公司的小姐要人家攙扶嗎？）她醉了，要人
    攙扶。當天一開始是我跟一個少爺扶那位小姐到四樓大廳，
    我要打電話給趙文豪，叫他來接他們的小姐回去，趙文豪到
    了之後就跟對方發生口角衝突，他們公司的另一個小姐就在
    旁邊照顧他，後來我就趕他們到一樓，因為已經是休息時間
    了，至於那位小姐後來被誰帶走，我沒有看到。」（臺灣臺
    中地方法院檢察署99年度偵字第6883號卷99年7月2日偵訊筆
    錄第59頁至第60頁）等情極為不同，顯見證人吳振名與被告
    較為熟識，與被害人趙文豪則無私交，尚無誣指被告之可能
    ，而當以證人吳振名證稱被告等人係於99年1月9日上午7時
    左右因欲帶走原告之事，與被害人趙文豪發生口角爭執，張
    志諒等至少三人以上遂共同在上開神采飛揚店家四樓大廳及
    廁所內，持煙灰缸等器物毆打被害人趙文豪，且原告離開店
    家時業已酒醉要人攙扶，而被告則係將原告拉上車帶走，其
    並無媒介小姐從事出場服務，並向被告收取該出場費等上開
    情節，方屬可信。準此，堪認證人吳振名事後於本院審理中
    改稱原告離開其店家時並無酒醉，且係自行走進電梯，並無
    他人攙扶等上情，及證人陳信甫於警詢及本院審理中證稱原
    告離開神采飛揚店家上車時，係自行開後車門坐後面，到汽
    車旅館時係自己走上去，無人攙扶，且走在第一個等情，均
    不僅悖於常理，且與事實不符，均核屬迴護被告之情詞，無
    足採信。基上，足認被告並無支付任何出場性交易費用六千
    元予吳振名，且原告縱曾向被告應允下班後可一同吃早餐，
    然原告於下班前早已喝醉，其離開神采飛揚店家時處於酒醉
    需人攙扶之情況下遭被告等人強拉上車帶走，並無自願出場
    從事性交易之情事，容無疑義。蓋以被害人趙文豪當日既係
    上樓至神采飛揚店家欲帶原告回家，且因拒絕被告等人帶原
    告出場一節遭受被告等人毆打，既如前述，則若非原告酒醉
    不能抗拒，而遭被告等人攙扶後強行帶走，焉有棄其老闆趙
    文豪等人於不顧，尚心甘情願自行與被告羅璟光等人至汽車
    旅館從事性交易，且事後竟分文未取之餘地。是以，足認被
    告辯稱當日係伊與原告談妥性交易金額，並由伊支付六千元
    予店家吳振名後，原告遂自願與伊離開至汽車旅館從事性交
    易云云，顯屬不實，不足憑信。
  (二)次查，原告前於偵查及本院刑事案件審理中即二度指陳：「
    九十九年一月九日當天到神采飛揚時才認識羅璟光。趙文豪
    是我們公司的老闆兼司機。我的藝名是唯一。警詢筆錄實在
    。九十九年一月九日凌晨四時許，到神采飛揚包廂內坐檯時
    並無與羅璟光等人發生衝突或不悅，他只有一直灌我酒，我
    不想跟他喝，他灌我喝威士忌約半瓶。羅璟光等人共五、六
    個。（問：當天消費是否已收費？）那是他們要跟店家算，
    我們一小時一千二百元，他們從當天凌晨四點多到早上七點
    多，由客人先付給店家，我們再跟店家算。（問：後來羅璟
    光有當面跟你說要帶妳出場從事性交易，還是他是跟你們店
    家或老闆說？）他一開始有問我，我說我沒有，後來他有跟
    店家講，店家有出去跟我老闆講，我老闆有跟他們說我沒有
    在做性交易，要離開時，羅璟光要帶我出場，當時我已經醉
    了。（問：妳離開包廂時，妳是否可以自己離開？）不行，
    是羅璟光他們架著我走出去的。（問：是否知道趙文豪當天
    早上在羅璟光要帶妳離開時，有被對方毆打？）我不知道，
    我已經醉了，是事後B女才跟我講。（問：當初B女有跟你一
    起進去坐羅璟光的檯嗎？）沒有，我們公司只有我，另外還
    有店家的小姐。當天 B女也在該店裡面，但在別的樓層。（
    問：當初羅璟光要帶妳出場時，有無拿煙灰缸打你的頭？）
    我不知道，我當時完全醉了，沒有意識，是事後 B女跟我講
    羅璟光的朋友有拿煙灰缸打我的頭，他可能是以為我裝醉，
    但我是真的醉了，沒有力氣。（問：誰跟你、羅璟光一起去
    香奈兒汽車旅館？）我知道羅璟光有去，還有羅璟光的朋友
    ，但我不知道有誰，有幾個人，我老闆後來跟我說是二台車
    押我去。（問：到香奈兒汽車旅館後，羅璟光對你性侵的過
    程你有印象嗎？）一開始我沒有印象，之後才有一點意識，
    但我沒有力氣。（問：當時羅璟光對你性侵害的過程為何？
    ）當時只剩下我跟他，他壓在我身上，他把我的衣服脫掉了
    ，但我沒有力氣反抗，我感覺他對我性侵害不止一次，應該
    有二、三次。（問：為何羅璟光辯稱當初他是用六千元買妳
    出場？）不可能，我根本不認識他，若我有收他的出場費同
    意跟他出場的話，他又何需派人押我去。…當天晚上七點多
    我去中國醫藥大學附設醫院驗傷，我手臂、腳都有瘀青。（
    問：上開傷勢如何造成的？）我不清楚，膝蓋部分傷勢應該
    是我從神采飛揚離開時因為站不穩而摔傷，手臂的部分應該
    是被他們押的時候抓傷的，小腿的部分可能也是摔傷的，因
    為之前我身上都沒有這些傷，我被性侵的過程我沒有反抗，
    因為我喝醉了，沒有力氣反抗。因為一開始去驗傷時，社工
    有問我要不要做檢體，當天我會怕，我不敢，是我老闆叫我
    去報案，我隔天才去做檢體及在驗外傷。」（臺灣臺中地方
    法院檢察署99年度偵字第6883號卷99年4月 2日偵訊筆錄第9
    頁至第13頁）及「（問：九十九年一月九日接近中午是否從
    香奈兒休閒旅館離開？）是。（問：為何從那裡離開？）我
    是被人家帶走的，我是被他從神采飛揚歡唱三百 KTV灌酒醉
    ，直接被強行帶走。我那天在上班，我們四處跑，跑到神采
    飛揚歡唱三百 KTV，剛好陪到被告羅璟光那桌，我們進去包
    廂，我們是大約凌晨四點多左右陪到被告那桌，我陪他們唱
    歌喝酒，他們一直灌我酒，我還沒有醉時試圖逃避，但其中
    一人在門口擋住不讓我離開，我只能留在裡面，無法出去，
    一直灌酒，我酒醉，想要出去，但一直擋住我，無法出去，
    後來他們早上七點結束，他們要走了，然後店家打電話叫我
    老闆上來，跟我老闆說，是我罵他們，是我不對，我在樓上
    亂，但我沒有，我老闆上來，想要聽他們怎麼講，結果他們
    就打人了，先打我老闆，是對方的人先動手，那時我很醉，
    很暈，我趴在大廳的沙發上，我妹妹試圖跟他們說可否不要
    打了，但對方恐嚇我妹妹叫我不要動，不然的話，連他一起
    打，那時我躺著，覺得有人拿東西朝我頭部丟下去，覺得很
    痛，他們打了之後，好像對方叫人先開車到樓下，再叫人上
    來帶我下去，我被他們押下去的，我覺得很多人抓著我的手
    ，因為我已經很醉了，應該有二、三個人從大廳把我帶下去
    ，把我押到車上。…我上車之後，他們跟我老闆說，我不為
    難你，你也不要讓我難做，我不知道講這句話的是誰，但是
    是對方，對方就直接帶我去香奈兒休閒旅館。車上有幾人我
    不知道，因為我意識模糊，之後好像把我帶去裡面，我覺得
    有幾個人把我抬上去，之後我就躺在床上，我覺得有很多人
    在裡面談話，隱約聞到煙味，但是不是正常的煙味，讓我很
    不舒服。其他人好像是走了，好像剩下我跟對方，就是法庭
    上的被告（指認羅璟光），他把我壓在床上，把我衣服扒光
    ，然後就碰觸我的身體，然後我沒有力氣反抗，只能躺著，
    等我意識慢慢清醒。當天羅璟光有跟我發生性行為。（問：
    你說跟你發生性行為時，你沒有力氣反抗？）是，我已經很
    醉了。（問：當天如何離開香奈兒休閒旅館？）我意識清醒
    時，我求他，可不可以讓我走，一開始他不讓我走，我一直
    求他，求他，他一直不肯，他說我是很怕他，我說對，之後
    才說要讓我走。（問：當天晚上在神采飛揚歡唱三百 KTV，
    有無人跟你提到要性交易的事？）有，就是羅璟光跟我提到
    。那時還沒有喝時，他有問我，問我有沒有出場，我說沒有
    ，他說就好，他請店家進來，不曉得在講什麼。（問：傷害
    案件警詢筆錄對於當天情形所述說你喝醉了，不記得了，與
    今日能所述當日情形，有所差別？）我只依我還沒有喝醉的
    情形，記得的先講出來，有關他們打我老闆和我妹妹的部分
    ，是回去之後他們跟我說的，我沒有看到。…（問：當天是
    在何時開始醉了，意識不清楚？）被羅璟光灌酒之後，還在
    神采飛揚歡唱三百 KTV包廂內就醉了。（問：你剛才所述，
    從包廂內醉了之後的情形，是否都是聽你老闆或你妹妹陳述
    ？）是。（問：當天喝什麼酒？）威士忌。我到包廂進來之
    前他們喝了二、三罐，都是威士忌。（問：為何警詢時說喝
    了威士忌半瓶？）三杯滿杯加起來大約半瓶。（問：你既然
    醉了，如何知道喝了多少？）我喝了三杯加起來等於半瓶的
    量。（問：當天你如何離開神采飛揚歡唱三百 KTV？）我覺
    得有人把我帶走。應該是二個人抓著我的手，一個人按電梯
    ，因為我站不穩。（問：傷害案，警詢時，連老闆被打你都
    不記得，為何現在會記得幾個人抓著你？）我只是覺得有人
    抓的我手，我不清楚有幾個人，但感覺不只一個人。（問：
    在香奈兒休閒旅館房間裡面你有無辦法講話？）沒有辦法。
    就算我有講話，我也不知道我有講什麼。（問：既然已經連
    講話都無法講，怎麼知道被告脫你的衣服？）因為只有我跟
    他。我有試圖睜開眼睛，看就是他，知道我看，就是被告羅
    璟光。我是沒有力氣反抗，但我有試圖掙脫。（問：為何警
    詢都沒有說到這些話？）事情過了一段時間，現在問我，我
    也不太清楚。（問：手臂傷痕如何產生？）我不清楚，應該
    是他們抓的，這是我想的。（問：本案發生是於九十九年一
    月九日，為何遲至九十九年一月十日晚上才報案？）因為我
    害怕，我沒有發生過這種事情，我一人我很怕。那時我回到
    家，只有我妹妹陪著我。我老闆叫我去看醫生，我去看醫生
    ，志工問我要不要報案，但是我會怕，我怕我家人知道。（
    問：你剛才提到你妹妹，是指今日跟你一起來的證人 B女？
    ）是。不是為親妹妹，只是乾妹妹。（問：有一些事情你後
    來人家跟你講的，有一些事情是你有直接看到、聽到，如何
    區分？你老闆上來直到被打，你被帶走，這些事情是你聽人
    家講的，還是你有記憶？）我聽我妹妹講的。（問：實際上
    你老闆上來時，你是否知道？）我不知道，因為我已經躺在
    沙發上了。（問：你剛才提到，你自己覺得你的頭好像有被
    打了一下？）是，因為我覺得有重力往我頭部，在大廳。（
    問：打你的人是何人？）我不知道。（問：為何打你？）我
    也不知道。」等情在卷，參以證人吳振名前於警詢及偵查中
    所述上情，可見被告乃於見原告酒醉後，推由其不詳年籍之
    成年男性友人強押原告上車，再由早已在樓下等候而不知上
    情之陳信甫駕車搭載至香奈兒汽車旅館，並對原告乘機性侵
    ，而未曾與原告約定且非經原告同意從事性交易，已甚明確
    。
  (三)又者，原告於偵查及本院審理中復指陳：「（問：當初是否
    有跑去香奈兒汽車旅館櫃臺跟櫃臺人員哭訴？）我早上十一
    點多醒來後，我一直哭著求他放我走，他原本說不要，因為
    我一直求他，他才答應讓我離開，我當時還是搖搖晃晃的走
    到櫃臺，櫃臺是一個男生，我邊哭邊問他有無電話可以借我
    打，他問我要做什麼，我跟他說我被人家押到這裡來，我身
    上沒有皮包、電話等東西，他借我電話之後，我打給 B女，
    跟他說我人在哪裡，後來我坐計程車回到我的現居地。」（
    臺灣臺中地方法院檢察署99年度偵字第6883號卷99年4月2日
    偵訊筆錄第 9頁至第10頁）及「問：從香奈兒休閒旅館離開
    之後，有將此經過跟何人講？）跟我妹妹講。我離開香奈兒
    休閒旅館時，身上沒有聯絡的東西，所以我只好跟旅館櫃台
    借電話給我妹妹，我身上也沒有錢，跟我妹妹說我要坐計程
    車回去，請他在樓下等我支付計程車費。」等語詳實，且與
    證人 B女前於偵查及本院審理中具結證述：「當天中午我接
    到一通不認識的號碼，是 A女打來的他說他等一下會回來，
    我問他在哪，他沒說，他回來後，我就拿錢去幫他付計程車
    錢。（問：後來A女有跟你說事發經過嗎？）有，A女回來後
    ，才跟我說他剛剛在哪裡，他一開始跟我說他很累，要先睡
    覺，我就去幫他買避孕藥，他醒來後，才跟我說羅璟光把他
    押到汽車旅館性侵害。當天晚上 A女有去驗傷，社工有說要
    做檢驗並請警察處理，但我們怕家裡的人會知道，所以沒有
    做檢驗，只有驗傷。」（臺灣臺中地方法院檢察署99年度偵
    字第6883號卷99年4月2日偵訊筆錄第10頁至第11頁）及「（
    問：你姐姐被帶走，後來你何時碰到你姐姐？）快中午時，
    我姐姐用汽車旅館服務人員的電話打給我，叫我等一下在樓
    下等他，幫他繳計程車的費用。（問：你姐姐回來之後，你
    有無問他這段期間去了哪裡？）我有問，但他一直很累的樣
    子，他說他剛才汽車旅館回來，我說我幫他買避孕藥，因為
    他被帶去，一定會發生性行為，他回來有跟我講，我有問他
    有無被人家怎樣，他說有。（問：你姐姐到何時跟你說他被
    性侵害？）他一開始累得躺在床上，我一直叫他起來跟我講
    清楚。」（詳見本院案卷）等情相符，益徵原告確係酒醉後
    不能抗拒，而遭被告強押至該汽車旅館乘機性交無訛，否則
    原告當無於與被告從事性交易後，倉皇向該汽車旅館人員哭
    訴上情並借用電話向其乾妹妹 B女求救，且未向被告索取該
    交易代價，竟要求 B女代為支付其返家所需計程車費用之可
    能。
  (四)另觀諸證人B女前於偵查及本院審理中具結證述：「與A女認
    識半年多，交情還不錯，我們像姊妹一樣，還住在一起。我
    跟 A女是同一家傳播公司小姐。（問：九十九年一月九日凌
    晨你是否也有到神采飛揚？）是，我當天凌晨五點多要下班
    。我看到 A女喝醉了，沒有意識，坐在神采飛揚門口的椅子
    上吐，我過去照顧他，過不到幾分鐘，就有一某男子上來，
    說要找一個小姐，我當時不知道他們要找的就是 A女，羅璟
    光看到A女，就叫人要把A女帶走，我馬上打電話給我老闆，
    我老闆沒有接到，事後我問我老闆，他說當時他旁邊也被人
    押住了，羅璟光那票人要把 A女押走，我跟他說不要碰我姊
    姊，他們跟我說沒有我的事，叫我在旁邊坐不然連我都會有
    事，後來我老闆上來，羅璟光就跟他說我今天一定要帶她（
    指 A女）走，如果不讓我帶走的話，今天就讓妳死等語，後
    來是羅璟光先在現場打我老闆，羅璟光的其中一個男性友人
    就拿煙灰缸敲 A女的頭，後來羅璟光跟他另外二位朋友把我
    老闆拖去四樓的廁所打，羅璟光叫我不可以動，所以我坐在
    那邊看，後來羅璟光就叫他旁邊的一個男子把 A女押走，那
    個男的隨後就押著A女跟羅璟光他們一起走。…當天晚上A女
    有去驗傷，社工有說要做檢驗並請警察處理，但我們怕家裡
    的人會知道，所以沒有做檢驗，只有驗傷。」（臺灣臺中地
    方法院檢察署99年度偵字第6883號卷99年4月2日偵訊筆錄第
    9頁至第13頁） 及「九十九年一月九日本案發生當天我有上
    班，那時在北屯路三樓坐檯。當天有到神采飛揚歡唱三百KT
    V，下班時 ，有人叫我上去找老闆。（問：你乾姐當天有無
    去神采飛揚歡唱三百 KTV？）有。（問：你在神采飛揚歡唱
    三百ＫＴＶ有無碰到他？）有，在大廳碰到他。（問：當天
    你跟你姐姐有無一起離開？）沒有，因為姐姐被羅璟光一些
    人攙扶押著離開，我是跟趙文豪離開的，因為他被打重傷，
    那時無法下去。有看到趙文豪被打的經過，但其中有段時間
    他被拖去廁所打，我沒有看到。因為那是死角，我坐在大廳
    沙發上。（問：何人打趙文豪？）首先是羅璟光，他先開打
    ，後來是那些年輕人打他的。（問：羅璟光何事要打趙文豪
    ？）好像羅璟光有喝酒，說 A女為何不讓他帶離開，然後說
    喝酒醉會打人。我想要去阻止羅璟光將 A女帶走，有個叫小
    胖的人把我肩膀押著，說沒有我的事，請不要動，不然連我
    也一起打，一起帶走。…羅璟光是我第一班的客人，不到十
    五分鐘，我被切檯，到別的地方坐檯。後來我要下班時，我
    又回去找我姐姐。（問：當天在神采飛揚歡唱三百 KTV，你
    姐姐有無被打？）有，他被押在桌子上，一個叫小胖的人拿
    煙灰缸打他的頭，他說他是台中專門打女生的。那個叫小胖
    者，現在沒有在法庭上。我當天是清醒的。（問： A女威士
    忌酒量有無半瓶？）沒有。（問：當天你乾姐離開神采飛揚
    歡唱三百 KTV時，有無被人家抬著或揹著？）有，我有看到
    他的手被人家攙扶下去的，坐電梯下去的，旁邊還有一個人
    。他那個應該算是被抬。羅璟光他們一票人先下去，說那個
    女生給我帶走，攙扶 A女的只有一個，另外一個跟著下去。
    我老闆被人打的地點是神采飛揚歡唱三百 KTV四樓。（問：
    你剛才說你老闆被打受傷，你在樓上陪他，為何看得到一樓
    你乾姐如何上車的？）因為那裡有監視器螢幕。（問：你們
    的行業客人買三千或六千有無特別服務？）沒有。在大廳時
    A女酒醉， 趴在我的大腿，我那時是坐在沙發上，他也坐在
    沙發上，頭躺在我的大腿上休息，過了沒有多久，他們一票
    人上來，說要找剛才那個女生，我不知道什麼狀況，小胖拿
    煙灰缸從他的頭打下去，丟下去。A女的頭先被壓桌子上，A
    女想辦法不要被壓在桌子上，我把他扶到我的大腿，所以他
    的頭是躺在我的大腿時被打。（問： A女從包廂出來你是否
    都有看到他？）沒有，我看到他時，他已經躺在大廳的沙發
    上了，那時我已經下班了，我要去找老闆，上去時在大廳看
    到。我下班時間也是差不多早上七點。（問：你看到 A女時
    ，他的精神狀況？）他已經醉到沒有辦法走路，沒有力氣。
    好像只能翻身。（問：這過程到她被帶走離開有無講話？）
    他說他想吐。壓他的人一直說不要碰他。（問：你老闆後來
    如何離開？）最後我是我跟他一起走下去，羅璟光把 A女帶
    走之後，他在樓上休息一段時間才離開。是我攙扶他離開的
    ，他還能走，我攙扶他搭電梯下去，他稍微能開車，我問他
    要不要送醫院，他叫我先回去等我姐姐，看他會不會打電話
    給我，是趙文豪開車載我。（問：當天你被切檯時，被切到
    哪裡去？）三樓，從四樓到三樓。我剛好下檯，三樓的櫃台
    跟我說我老闆在樓上，叫我上去找他。（問：你到四樓時，
    有無看到你老闆？）沒有，我只有看到 A女趴在沙發上。後
    來是羅璟光那一票人從樓下上來時，過不到幾分鐘，我老闆
    才從樓下上來的。（問：當時你比你老闆先到？）對。（問
    ：你老闆上來時，你人在哪裡？）我人在神采飛揚歡唱三百
    KTV大廳的沙發上， A女趴在我的大腿上。A女的頭先被打，
    之後換我老闆被打。（問：打 A女的煙灰缸是什麼樣的？）
    黑色塑膠煙灰缸。 A女被打完之後，他們講了一段話，問說
    你是他老闆，羅璟光把我老闆拖去廁所打。羅璟光先衝上去
    打我老闆，後面幾個人又圍過去打我老闆，在廁所的時間有
    五到六分鐘，是羅璟光他們先出來，我老闆再慢慢走出來。
    他從廁所出來之後，他們說今天要把 A女帶走，不然我們都
    不用出神采飛揚歡唱三百ＫＴＶ的門口，然後羅璟光那一票
    人就先下去，說 A女等一下幫我扶下來，是羅璟光他們先下
    去一樓，然後有人攙扶 A女離開，現場只剩下我跟我老闆及
    店裡的人。（問：在場除了羅璟光，另一名被告張志諒你有
    無在現場看到他？）有，我坐檯時，有看到他，我在神采飛
    揚歡唱三百ＫＴＶ四樓第一班坐檯時有看到他，他跟羅璟光
    他們同一包廂。（問：羅璟光那方面的人，在起衝突時有多
    少人？）五到六人，不包括張志諒。有二個站在旁邊沒有動
    手，就是二到三人有動手，這二、三人裡面包含羅璟光。」
    等情詳實，並與原告所述其親見親聞部分，以及被害人即證
    人趙文豪於偵查及本院審理中具結證稱：「（問：當初警詢
    筆錄所述是否實在？）實在。（問：當初動手毆打妳的人可
    否確認就是羅璟光？）是，他先動手打我，其他人才圍過來
    一起打我。（問：羅璟光如何毆打你？）羅璟光要帶我所開
    的佳麗傳播公司的小姐 A女出場，一開始是店家打電話問我
    我家的小姐有沒有在做出場，我說沒有，他就說他瞭解了，
    後來隔了十幾分鐘，店家有打電話給我說我家小姐有狀況，
    我以為是我家小姐喝醉了，我就到店家要扶小姐回來，我到
    了四樓店家現場，A女被押在大廳，B女也在現場，有一個羅
    璟光帶的男子自稱北屯的小胖，問我是否不認識他，他說他
    打女人很出名，就從大廳圓桌上拿起煙灰缸直接砸 A女的頭
    ，店家就先把我帶走，叫我不然先跑，不然就是同意他們帶
    走，後來我又回到現場，羅璟光就從我的後腦杓架住，用手
    拍擊我的後腦杓，他問我是不是佳麗的老闆，我說是，我跟
    他道歉，我跟他說小姐是新來的，如果有做錯事的地方，我
    帶回去再教育，不然這一攤算我的，小姐不是要嗆妳的兄弟
    ，羅環光還是很生氣，他說我聽不下去了，就跟旁邊的小弟
    說把他帶下去，店家就跳出來打圓場，說先跟我談談看，我
    跟店家就又回到一樓，店家叫我逃跑或同意他們帶走小姐，
    我後來又回到四樓現場，一回到四樓，羅璟光就出手打我的
    胸口一拳，還踹了我腹部一腳，接著他旁邊的朋友或小弟就
    一整群過來圍毆我，我被他們從大廳打到廁所，造成我頭部
    、後腦杓有受傷，左肩膀也有受傷，是被用棍子打的，眼睛
    也有瘀傷，小弟還有踹我的下體，但是沒有驗出傷勢，小腿
    有瘀傷、挫傷，肚子也有挫傷。對方持煙灰缸、沙發椅、垃
    圾桶、鐵棍、拖把。我沒有被打到暈過去，我是因為被踹下
    體，我痛到趴下去，當時他們還跟小姐說如果你再不跟我們
    走，你哥哥會被我們打死在這裡，接著小弟就把小姐拉走，
    我有看到他們開一台黑色賓士離開，至於之後的情形，我就
    是聽A女回來後轉述，A女離開後，店家先讓我留在現場休息
    ，我問店家說現在怎麼辨，店家跟我說混兄弟的要的只是面
    子，小姐被他們帶出去也不一定會怎麼樣，所以我才沒有先
    報警，隔天下午我才去驗傷，小姐回來後，我有問小姐是否
    要報警，她說她會怕家人知道，不過我還是認為應該讓壞人
    接受法律制裁，所以隔天我們才去報警。」（臺灣臺中地方
    法院檢察署99年度偵字第6883號卷99年5月6日偵訊筆錄第29
    頁至第31頁）及「綽號唯一之陳姓女子是否我旗下員工。（
    請求提示第二分局警卷第二十頁診斷證明書，問：請說明傷
    勢何來？）我被毆打所造成的。（問：毆打你者現在有無在
    法庭上？）有。當庭指認在庭之羅璟光，另外還有五至六人
    ，他們一起打我。當天經過就是店家吳振名先打電話給我，
    問我唯一有無作出場之性服務，吳振名打電話給我時，當時
    唯一已經在包廂裡面了，唯一是我載過去的，我在樓下等他
    下班。吳振名就是我在警局所稱的阿名，之前我不知道他的
    正名，阿名是神采飛揚的店家，不一定都是跟他聯絡，但當
    天確定是他跟我聯絡的。電話中他問我唯一有無出場就是有
    無性服務，我婉拒他說沒有，說只有陪喝酒，沒有性服務，
    他就說他知道怎麼處理了，就把電話掛掉了。在唯一準備下
    班前十至十五分鐘，店家阿名又打電話給我，說我的小姐有
    一些事情，麻煩我上去一下，我當下反應以為是唯一喝醉了
    ，需要我上去攙扶他下來。我上去之後，在電梯我就先碰到
    羅璟光他們一群人，大約五至七人，他就先跟我說好好處理
    ，當時我也不知道要處理什麼，後來是經由吳振名跟我說對
    方實力很堅強，叫我自己看著辦。我上去之後，我的二名小
    姐中，就被他們一群人壓在大廳的桌子上，就二個男生壓住
    我另一名小姐搭在肩膀，另唯一整個頭都被壓在桌子，即一
    名肩膀被二名男子壓住，上半身趴在桌子上，唯一也是被二
    名男子壓著，頭被壓在桌子上。吳振名跟我說唯一跟羅璟光
    嗆說他兄弟很夠力，所以才把我叫上來，我當時還不知道什
    麼情況，我是以做生意的角度，趕快跟羅璟光說，我小姐比
    較不禮貌的地方請他多包涵，這桌由我買單，大家交個朋友
    好不好，但羅璟光說我是在道歉什麼，說我是什麼身分要跟
    他講話，就叫小弟把我帶到旁邊，說要把我開掉，指的就是
    身上有帶槍枝之類的，我的認知就是他要拿槍打我，我是以
    做生意角度，一直跟羅璟光道歉說好話，叫他不要這個樣子
    ，之後吳振名就把我拉去樓下，跟我說現在場面我有看到，
    對方實力很好，說現在我只有二條路可以走，一就是叫我不
    要管唯一這個小姐，因為他們堅持要帶唯一出場作性服務，
    所以吳振名叫我當作沒有發生先離開，我說不可能，那是我
    小姐，我一定要保護他，他說我上去皮要繃緊一點，看能否
    得到對方的原諒。第二次我再上去時，羅璟光就直接說現在
    是怎樣，我要準備跟他道歉時，他拳頭就從我胸口揮過來，
    有打到我，之後又架住我的頭拖過去，當時我還是跟他道歉
    ，說不要這個樣子，有話好好說。另外一個自稱北屯小胖的
    ，問我說是不認識他？我記得其中一個有打我的，也是今日
    的證人之一（指陳信甫）。那個自稱小胖者說他是兄弟，專
    打女人的兄弟，叫我去探聽一下，然後他就拿一個煙灰缸從
    唯一的頭砸下去，煙灰缸是塑膠黑色的。再來，羅先生帶來
    的小弟就開始圍過來，從大廳沿路一直打我，打到廁所，當
    時地點在四樓，有的用椅子、煙灰缸、鐵棍（廁所裡面的鐵
    棍）、拖把，我一直保護我的頭部，也是五至七人打我，當
    時我心裡也很害怕，這次是羅璟光先動手打我的，他們一群
    人從大廳打我到廁所，我被打時，小姐還是在大廳繼續被控
    制，我在廁所時，有聽到其中一個說你趕快跟我們老闆走，
    否則你的老闆會被我們打死，當時我在廁所被打趴在地上，
    唯一沒有看到，只是有聽到他們打我的聲音。我已經趴在地
    上了，之後羅璟光抓著我的頭，對我說，如果不爽，隨時找
    人來討，我姓羅。旁邊又有人說踹我一腳，說我白目，對他
    們羅董不禮貌，然後就跟著出去走去大廳，即羅璟光之後他
    們一群人往大廳走去，我那時還在廁所，之後，我大約過了
    三分鐘後才起來，當我要走到大廳時，其中有一個也是他們
    同一群的人說趕快跟我們走，不然你的老闆真的會被我們打
    死，所以唯一就半推半就之下被拖到電梯裡面，因當時唯一
    已經有酒意了，到了電梯口，另外一個就把他們架住，架到
    電梯裡面帶走。是先把他拉起來，拉到電梯口，電梯門剛打
    開時還有另外一個人，就二個人把他帶下去，然後就上車，
    我有看到下電梯，我是在小螢幕看到上車的畫面，我看到他
    們上一台黑色賓士，之後就一群人離開，我沒有看到幾人上
    那台車，後來吳振名就把我扶進去包廂裡面休息，在包廂裡
    面，他說這件事情，最好當作沒有發生，這件事情與他們店
    家沒有關係，如果一定要用兄弟的方式處理的話，他也無法
    幫我，叫我看著辦，說當初如果我好好配合他，叫唯一跟他
    們出場，就沒有這些事情發生，我當時雖然很生氣，但我也
    沒有作反應，我休息之後，我自己就先離開去看醫生了。（
    問：你說的二位小姐，唯一被他們帶走，另一位何在？）另
    外一位沒有被他們帶走，我記得是被我帶走。（問：那天他
    們叫了幾位你們公司小姐？）我們公司一個，另一個叫小咪
    也是我們公司，小咪事後是跟我離開的，他沒有在那個樓層
    服務，是在別的樓層，被看到叫進去的。後來 A女說他被帶
    入一個叫香奈兒的汽車旅館，是我一月九日看完醫生之後，
    他先打電話哭著跟我說，我到他住的地方，他親口對我說，
    說他被帶到香奈兒汽車旅館，被羅璟光性侵二次，羅璟光還
    吸Ｋ他命，唯一的手、小腿受傷，唯一說他很怕，問我該怎
    麼辦。這件事情他是被害者，尊重他的意思，看他是否尋法
    律途徑，討回公道，所以他就去檢驗，並報案。（問：你與
    羅璟光之前有無見過面？有無糾紛過節？）沒有見過面，不
    可能有糾紛過節。（問：你剛才說另二名證人，其中也是動
    手打你的？）印象中好像是，他當時有戴黑框眼鏡，現在沒
    有了。…因為 A女很害怕，怕他提告，會造成他及家人的傷
    害。因為他第一天很害怕，精神狀況很不好，還再考慮，我
    有叫他考慮清楚，是否要採取法律途徑，他後來才決定。…
    剛才記載有點出入，小咪是坐著被壓住肩膀，沒有趴在桌上
    ，而唯一也是坐著，是頭被壓著趴在桌上，只有上半身被壓
    趴在桌上。（問：為何你警詢稱你說看到羅璟光一群人在大
    廳， A女是躺在桌上？）當時警員是說打個大約的意思。（
    問：所謂的半推半就被拉起來，拉去電梯為何意思？）唯一
    已經喝醉了，唯一一開始就沒有意願要跟他們走，他也已經
    喝醉了，我被打完了，有人要去攙扶他，他也不願意走，但
    是有人說快點，不然你們老闆會被打死，然後再把唯一扶起
    來，唯一一開始就是沒有意願要離開。（問：你說扶起唯一
    的這個人，是否為今日在庭之被告或證人？）不是。 A女是
    自己被扶著走進去。當時他沒有被背或被抬著。我在樓下樓
    上來來回回應該有三趟。這三趟小咪或唯一都沒有陪著我。
    （問：你剛才說有個叫小胖的人打唯一的頭，為何知道他叫
    小胖？）這是他自己講的，說他是北屯小胖，打女人打出名
    的，就拿煙灰缸打唯一的頭。小胖不是張志諒。出手打我的
    五、六個人大約都是二十五、六歲左右。羅璟光是先從我胸
    口打一拳，又架著我的脖子拉過去，一直用手打我的後腦勺
    ，我跟他面對面之後，他踹我肚子一腳。其他人一群人圍住
    我亂打，頭部、臉、手、腳都有被打到。」等情均大致相符
    ，且有中國醫藥大學附設醫院急診病患累積報告（ A女部分
    ，臺灣臺中地方法院檢察署99年度偵字第6883號卷第17頁至
    第19頁）、載明原告於99年1月9日至院急診而受有右上下肢
    多處瘀傷及主訴頭部疼痛等傷勢之中國醫藥大學附設醫院診
    斷證明書、載明原告於99年1月9日下午 7時45分許檢驗而受
    有手腳多處瘀痕之中國醫藥大學附設醫院診斷證明書受理疑
    似性侵害事件驗傷診斷書（均附於證物袋）等存卷足參，而
    上開證人所述原告報警時間及過程既與常情並無不符，況被
    告亦坦承當日伊確有與原告為性交行為，另被告張志諒亦自
    白伊確有持煙灰缸毆打被害人趙文豪，致趙文豪受傷等情在
    卷，再再足證被告乃於見原告酒醉後，推由其某一亦知上情
    而不詳年籍之成年男性友人架住原告強押上車，再由不知上
    情之陳信甫駕車搭載至香奈兒汽車旅館，並對原告乘機性侵
    ，且曾與被告張志諒等共約五至六人共同毆打趙文豪致傷甚
    明，是以，被告確有上開侵權行為，容無疑義。
  (五)此外，被告確有強押原告至汽車旅館乘機性交等犯罪事實，
    復有車籍查詢-基本資料詳細畫面（2185-LA）（臺灣臺中地
    方法院檢察署99年度偵字第6883號卷第21頁）、被告駕駛21
    85-LA車輛進入香奈兒汽車旅館翻拍照片8張（臺灣臺中地方
    法院檢察署99年度偵字第6883號卷第22頁至第25頁）、香奈
    兒休閒旅館之住房紀錄影本一紙、香奈兒休閒旅館住房明細
    資料翻拍畫面2紙及香奈兒休閒旅館 607號房照片4紙（臺中
    市警察局案卷第35頁至第38頁）等存卷足參，可見被告所辯
    上情，不足為採。
二、綜上所述，原告主張被告於上開時、地，對其實施強制性交
    之不法侵害行為，應可採信。故原告主張其因此造成其身心
    精神上之損害，請求被告賠償損害，自應准許。按因故意或
    過失，不法侵害他人之權利者，負損害賠償責任；不法侵害
    他人之身體、健康、名譽、自由、信用、隱私、貞操，或不
    法侵害其他人格法益而情節重大者，被害人雖非財產上之損
    害，亦得請求賠償相當之金額。民法第184條第 l項、195條
    第 l項定有明文。查本件被告明知未得原告同意，仍於前揭
    時地對之為性侵害行為，侵害原告之身體，原告就其因此所
    受非財產上之損害，請求被告負賠債責任，亦屬有據。次按
    慰撫金之酌給標準與財產上損害之計算不同，然非不可斟酌
    雙方身分資力與加害程度，及其他各種情形核定相當之數額
    （參最高法院著有51年度台上字第 223號判例意旨）。經查
    ，被告係高中畢業，目前與配偶共同投資蓮夢露鋼琴酒吧（
    臺中市警察局卷宗第 3頁），名下有不動產（房、地各一）
    、汽車三輛（本院稅務電子闡門資料查詢表，本院卷第26頁
    至第28頁）；原告為高中畢業，目前受僱於趙文豪（薪資計
    算以節計算，一節600元，一個月約8萬元，本院卷第46頁）
    ，名下無財產（本院稅務電子闡門資料查詢表，本院證物袋
    ）。本院斟酌被告之加害情形、可歸責程度、原告所受精神
    上之痛苦甚鉅，及兩造之上開身分地位、經濟能力等一切情
    狀，認原告在80萬元範圍內之請求，應屬適當；逾此範圍之
    請求，即屬無據。
三、復按給付有確定期限者，債務人自期限屆滿時起，負遲延責
    任。給付無確定期限者，債務人於債權人得請求給付時，經
    其催告而未為給付，自受催告時起，負遲延責任。其經債權
    人起訴而送達訴狀，或依督促程式送達支付命令，或為其他
    相類之行為者，與催告有同一之效力。民法第229條第1項及
    第2項定有明文。又遲延之債務，以支付金錢為標的者，債
    權人得請求依法定利率計算之遲延利息。但約定利率較高者
    ，仍從其約定利率。應付利息之債務，其利率未經約定，亦
    無法律可據者，週年利率為5%。民法第233條第 1項及第203
    條亦有明文。本件原告對被告之損害賠償債權，核屬無確定
    期限之給付，既經原告起訴而送達訴狀，被告迄未給付，當
    應負遲延責任。是原告請求被告給付自刑事附帶民事訴訟起
    訴狀繕本送達翌日即100年1月27日起至清償日止，按週年利
    率百分之5計算之法定遲延利息，亦屬有據。
四、從而，原告依侵權行為之法律關係，請求被告給付80萬元，
    及自刑事附帶民事訴訟起訴狀繕本送達翌日即100年1月27日
    起至清償日止，按週年利率百分之 5計算之利息之範圍內，
    為有理由，應予准許；逾此範圍之請求，即屬無據，應予駁
    回。
五、本判決原告勝訴部分，兩造分別陳明願供擔保聲請宣告假執
    行及免為假執行，經核於法均無不合，爰分別酌定相當擔保
    金額准許之。至原告敗訴部分，其假執行之聲請亦失所依附
    ，應併駁回之。
六、再本件原告提起刑事附帶民事訴訟，而由本院刑事庭依刑事
    訴訟法第504條第1項規定，裁定移送前來，依同條第 2項規
    定免繳納裁判費，其於本院審理期間，亦未滋生其他訴訟必
    要費用，茲參酌臺灣高等法院暨所屬法院95年度法律座談會
    意見，無庸為訴訟費用負擔之諭知，附予敘明。
七、本件事證已臻明確，兩造其餘攻擊防禦方法及所提證據，經
    本院審酌後，於判決結果均不生影響，爰不一一予以論駁贅
    述，附此敘明。
丙、一造辯論、宣告假執行及免為假執行之依據：民事訴訟法第
    385條第1項前段、第390條第2項、第392條第2項。
中    華    民    國   100    年    7     月    15    日
                  民事第一庭  法  官  顏世傑
正本係照原本作成。
如對本判決上訴，須於判決送達後20日內向本院提出上訴狀。如
委任律師提起上訴者，應一併繳納上訴審裁判費。
中    華    民    國   100    年    7     月    15    日
                              書記官  賴亮蓉